【裁判字號】    99,易,991
【裁判日期】    990510
【裁判案由】    竊盜等
【裁判全文】
臺灣臺中地方法院刑事判決               99年度易字第991號
公  訴  人  臺灣臺中地方法院檢察署檢察官
被      告  乙○○
上列被告因竊盜等案件，經檢察官提起公訴（99年度偵字第5239
號），被告於本院準備程序中就被訴之事實為有罪之陳述，經本
院合議庭裁定由受命法官獨任進行簡式審判程序審理，判決如下
：
    主      文
乙○○所犯如附表所示之罪，各處如附表所示之刑。所處有期徒
刑部份應執行有期徒刑玖月，如易科罰金，以新臺幣壹仟元折算
壹日。緩刑貳年，並向指定之公益團體、地方自治團體或社區提
供肆拾小時之義務勞務，緩刑期間付保護管束。
    事實及理由
壹、程序方面
    刑事訴訟法第273條之1第1 項規定除被告所犯為死刑、無期
    徒刑、最輕本刑為3 年以上有期徒刑之罪或高等法院管轄第
    一審案件者外，於審判期日前之程序進行中，被告先就被訴
    事實為有罪之陳述時，審判長得告知被告簡式審判程序之旨
    ，並聽取當事人、代理人、辯護人及輔佐人之意見後，裁定
    進行簡式審判程序。查本案被告乙○○被訴竊盜案件，非前
    開不得進行簡式審判程序之案件，經被告於本院審理時就被
    訴之事實為有罪之陳述，且經本院告知被告簡式審判程序之
    旨，聽取被告及檢察官之意見後，爰依刑事訴訟法第273 條
    之1 第1 項規定裁定改依簡式審判程序審判之，先予敘明。
貳、實體方面
一、犯罪事實：
（一）乙○○意圖為自己不法之所有，分別於附表時間、地點欄
      所示之時間、地點，以附表犯罪手段欄所示之犯罪手段，
      取得附表被害人、取得財物欄所示被害人所有之財物。嗣
      於99年2 月26日下午3 時許，在臺中縣太平市○○路○段2
      之1號（起訴書誤載為臺中縣太平市2段2之1號）便利商店
      前，為警見乙○○騎乘附表編號1 所示之腳踏車而當場查
      獲，並扣得前開腳踏車1 臺（業已發還予丙○○），嗣乙○○於同日於警局說明前開案情時，經警提示乙○○於偉
      達聯合電信有線公司變賣如附表編號4 所示丁○○所有行
      動電話時所簽具之手機買賣契約後，查獲乙○○所為如附
      表編號4之行為；又乙○○於如附表編號2、3 所示之竊盜
      犯行尚未經有偵查權限之公務員發覺前，即於同日在警局
      主動供出附表編號2、3之竊盜犯行。
（二）案經臺中縣警察局霧峰分局報告臺灣臺中地方法院檢察署
      檢察官偵查起訴。
二、上開犯罪事實，業據被告乙○○於警詢時、偵查中及本院審
    理時均坦承不諱，核與證人即被害人丙○○於警詢時、甲○○、丁○○於警詢時及偵查中證述情節大致相符，並有臺中
    縣警察局霧峰分局搜索扣押筆錄、贓物認領保管單、買賣契
    約書、門號為0000000000號行動電話之通聯記錄及申登人資
    料各1 份、現場照片10張在卷可稽，足認被告之任意性自白
    均核與事實相符。本案事證明確，被告犯行堪以認定，應依
    法論處。
三、按刑法第321 條第1 項第第2 款規定將「門扇」、「牆垣」
    、「其他安全設備」並列。則所謂「門扇」應專指門戶而言
    ，指分隔住宅或建築物內外之出入口大門而言。而所謂「其
    他安全設備」，指門扇、牆垣以外，依社會通常觀念足認為
    防盜之一切設備者，即屬相當（最高法院著有25年上字第41
    68號判例參照）。窗戶具有防閑之效用，依社會通常之觀念
    ，屬於維護安全之防盜設備，自屬同條文規定之安全設備；
    又刑法第321 條第1 項第2 款之「毀越」，指毀壞與踰越二
    種情形。次按毀越門扇而入室行竊，其越入行為即屬侵入住
    宅，已結合於所犯加重竊盜之罪質中，無更行構成侵入住宅
    罪之理（最高法院著有27年上字第1887號裁判可資參照），
    故本件被告所為如附表編號2、3所示之踰越牆垣及其他安全
    設備進入被害人甲○○住宅行竊，其越入行為即屬侵入住宅
    ，已結合於所犯加重竊盜之罪質中，無須更論以刑法第306
    條第1項之無故侵入住宅罪，先予敘明。核被告如附表編號1
    所為，係犯刑法第320條第1項之普通竊盜罪；如附表編號2
    、3所為，均係犯刑法第321 條第1項第1款、第2款之踰越牆
    垣、安全設備於夜間侵入住宅竊盜；如附表編號4 所為，係
    犯刑法第337條第1項侵占遺失物罪。其所犯1次竊盜犯行、2
    次加重竊盜犯行、1 次侵占遺失物犯行，犯意各別、行為互
    殊，應予分論併罰。又被告於在有偵查犯罪職權之機關或個
    人發覺其犯罪前，主動向承辦警員自首如附表編號2、3之竊
    盜犯行，此據被告於警詢時供明，並有警員職務報告書在卷
    可憑，則被告在警員未發現有確切之根據得為合理之懷疑前
    ，即主動供述其竊取如附表編號2、3之物品，顯見其真誠悔
    悟之心，故依刑法第62條前段規定減輕其刑。爰審酌被告年
    輕力壯，不思以一己之力，循正當方式獲取錢財，竟任意竊
    取他人財物滿足物慾，其犯罪動機及手段均值非難，然其所
    竊取之附表編號1 取得財物欄所示之物品已由證人即被害人
    丙○○領回，並與附表編號2、3所示之被害人甲○○達成和
    解，有卷附和解書1 份可證，兼衡其犯後坦承犯行，態度尚
    佳等一切情狀，各量處如主文所示之刑，並就如附表編號1
    、2、3所示主文欄部分，均諭知易科罰金之折算標準；就如
    附表編號4 所示之主文欄部分，諭知易服勞役之折算標準，
    暨就有期徒刑部分定其應執行刑及諭知易科罰金折算標準（
    按98年12月30日新修正之刑法第41條第8項規定：「第1項至
    第4項及第7項之規定，於數罪併罰之數罪均得易科罰金或易
    服社會勞動，其應執行之刑逾6 月者，亦適用之」，因修正
    前刑法第41條第2項業經司法院釋字第662號解釋宣告自98年
    6月19日起失其效力，而新修正之刑法第41條第8項係依釋字
    第662號解釋意旨予以明文化，是本案得逕依上開新法規定
    予以適用，無庸新舊法比較，併予敘明），以資懲儆。另被
    告前均未曾受有期徒刑以上刑之宣告，此有臺灣高等法院被
    告前案紀錄表1 份在卷可稽，其因一時失慮，偶罹刑典，惟
    事後已坦承犯行，且與證人即被害人甲○○成立和解，有上
    開和解書1 份在卷可稽，深具悔意，經此刑之宣告後，應知
    警惕而無再犯之虞，本院因認暫不執行其刑為當，予以宣告
    緩刑2 年，用啟自新。惟被告於本案有多次竊盜之行為，守
    法觀念顯有不足，為使被告於緩刑期間內，仍深知戒惕，避
    免緩刑之宣告遭撤銷，且導正其行為與法治之觀念，爰併宣
    告其於緩刑期間內，向指定之公益團體、地方自治團體或社
    區，提供40小時之義務勞務，並依刑法第93條第1項第2款之
    規定，應於緩刑期間付保護管束，期能使被告於義務勞務過
    程及保護管束期間，確切明瞭其行為所造成之損害，並培養
    正確法治觀念。至於被告究應向何公益團體、地方自治團體
    或社區提供義務勞務，屬執行之問題，應由執行檢察官斟酌
    全案情節及各公益團體、地方自治團體或社區之需求，妥為
    指定。
據上論斷，應依刑事訴訟法第273 條之1 第1 項、第299 條第 1
項前段，刑法第320 條第1 項、第321 條第1 項第1 款、第2 款
、第337條、第41條第1項前段、第8項、第42條第3項、第51條第
5款、第62條前段，第74條第1項第1款、第2項第5款、第93條第1
項第2款，刑法施行法第1條之1 第1項、第2項前段，判決如主文
。
本件經檢察官戊○○到庭執行職務。
中    華    民    國    99    年    5     月    10    日
                  刑事第四庭  法  官  潘曉玫
以上正本證明與原本無異。
如不服本判決應於收受判決後10日內向本院提出上訴書狀，並應
敘述具體理由；其未敘述上訴理由者，應於上訴期間屆滿後20日
內向本院補提理由書（均須按他造當事人之人數附繕本）「切勿
逕送上級法院」。
告訴人或被害人對於判決如有不服具備理由請求檢察官上訴者，
其上訴期間之計算係以檢察官收受判決正本之日期為準。
                              書記官  張齡方
中    華    民    國    99    年    5     月    10    日
附錄本案論罪科刑法條全文
中華民國刑法第320條
（普通竊盜罪、竊佔罪）
意圖為自己或第三人不法之所有，而竊取他人之動產者，為竊盜
罪，處5  年以下有期徒刑、拘役或 5 百元以下罰金。
意圖為自己或第三人不法之利益，而竊佔他人之不動產者，依前
項之規定處斷。
前二項之未遂犯罰之。
中華民國刑法第321條
（加重竊盜罪）
犯竊盜罪而有左列情形之一者，處 6 月以上、 5 年以下有期徒
刑：
一、於夜間侵入住宅或有人居住之建築物、船艦或隱匿其內而犯
    之者。
二、毀越門扇、牆垣或其他安全設備而犯之者。
三、攜帶兇器而犯之者。
四、結夥三人以上而犯之者。
五、乘火災、水災或其他災害之際而犯之者。
六、在車站或埠頭而犯之者。
前項之未遂犯罰之。
刑法第337條：
意圖為自己或第三人不法之所有，而侵占遺失物、漂流物或其他
離本人所持有之物者，處5百元以下罰金。
附表：
┌─┬───┬────┬─┬────────┬─────┬────────┐
│編│時  間│地    點│被│    犯罪手段    │ 取得財物 │  主   文   欄  │
│號│      │        │害│                │          │                │
│  │      │        │人│                │          │                │
├─┼───┼────┼─┼────────┼─────┼────────┤
│1 │98 年6│臺中縣太│劉│徒手竊取丙○○所│SAXON牌腳 │乙○○竊盜，處有│
│  │月間某│平市光明│欣│有停放於左揭地點│踏車1 臺。│期徒刑貳月，如易│
│  │日下午│路9 之63│妮│之腳踏車1 臺，供│          │科罰金，以新臺幣│
│  │2 、3 │之1 號前│  │己代步使用。    │          │壹仟元折算壹日。│
│  │時許之│        │  │                │          │                │
│  │白天  │        │  │                │          │                │
├─┼───┼────┼─┼────────┼─────┼────────┤
│2 │98年8 │臺中縣太│尹│攀爬左揭處所之圍│現金新臺幣│乙○○踰越牆垣及│
│  │月22、│平市大源│少│牆，自該處所未上│1 萬餘元，│安全設備於夜間侵│
│  │23日凌│13街39號│康│所之窗戶進入其友│SONY ERICS│入住宅竊盜，處有│
│  │晨1 時│        │  │人甲○○之住處，│SON牌（起 │期徒刑肆月，如易│
│  │許之夜│        │  │徒手竊取甲○○所│訴書誤載為│科罰金，以新臺幣│
│  │間    │        │  │有之皮夾1 個及行│SONY牌）行│壹仟元折算壹日。│
│  │      │        │  │動電話1 支。    │動電話1支 │                │
│  │      │        │  │                │。        │                │
├─┼───┼────┼─┼────────┼─────┼────────┤
│3 │98年9 │臺中縣太│尹│攀爬左揭處所之圍│現金新臺幣│乙○○踰越牆垣及│
│  │月初某│平市大源│少│牆，自該處所未上│8,000元， │安全設備於夜間侵│
│  │日凌晨│13街39號│康│所之窗戶進入其友│NOKIA牌行 │入住宅竊盜，處有│
│  │1 時許│        │  │人甲○○之住處，│動電話1支 │期徒刑肆月，如易│
│  │之夜間│        │  │徒手竊取甲○○所│。        │科罰金，以新臺幣│
│  │      │        │  │有之現金新臺幣8,│          │壹仟元折算壹日。│
│  │      │        │  │000 元及行動電話│          │                │
│  │      │        │  │1支。           │          │                │
├─┼───┼────┼─┼────────┼─────┼────────┤
│4 │98年11│臺中縣太│劉│於左揭地點拾獲劉│SONY ERICS│乙○○意圖為自己│
│  │月6 日│平市中山│家│家宏所有之行動電│SON 牌行動│不法之所有，而侵│
│  │晚間11│路1 段21│宏│話1 支，並意圖為│電話1支。 │占離本人所持有之│
│  │時許之│5 巷35號│  │自己不法所有而將│          │物，處罰金新臺幣│
│  │夜間  │之「勤益│  │上開行動電話侵占│          │伍仟元，如易服勞│
│  │      │科技大學│  │入己，並於98年11│          │役，以新臺幣壹仟│
│  │      │門口」  │  │月7 日持往偉達聯│          │元折算壹日。    │
│  │      │        │  │合電信有限公司販│          │                │
│  │      │        │  │賣。            │          │                │
└─┴───┴────┴─┴────────┴─────┴────────┘

司法院資訊處製作；財團法人民間司法改革基金會備份。
